臺灣桃園地方法院刑事判決
                                   111年度簡上字第288號
上  訴  人
即  被  告  呂姿俐



上列上訴人即被告因賭博案件，不服本院110年度壢簡字第1057
號，中華民國110年12月27日第一審刑事簡易判決（聲請簡易判
決處刑案號：110年度偵字第17333號），提起上訴，本院管轄之
第二審合議庭判決如下：
    主  文
上訴駁回。
甲○○緩刑貳年，並應自本判決確定之日起陸個月內，向公庫支
付新臺幣伍萬元。
    事實及理由
一、按上訴得明示僅就判決之刑、沒收或保安處分一部為之，刑
    事訴訟法第348條第3項定有明文。又為尊重當事人設定攻防
    之範圍，並減輕上訴審審理之負擔，容許上訴權人僅針對刑
    、沒收或保安處分一部提起上訴，其未表明上訴之認定犯罪
    事實部分，則不在第二審之審判範圍；如為數罪併罰之案件
    ，亦得僅針對各罪之刑、沒收、保安處分或對併罰所定之應
    執行刑、沒收、保安處分，提起上訴，其效力不及於原審所
    認定之各犯罪事實，此部分犯罪事實不在上訴審審查範圍（
    民國110年6月16日刑事訴訟法第348條修正理由參照）。查
    本案係被告甲○○提起上訴，依其上訴狀所載及其於本院準備
    程序及審判中所述（見本院簡上字卷，第15至17、45至47、
    69至74頁），係針對原審科刑提起上訴，是依上開規定，本
    院審理範圍僅限於原判決所處之刑之部分，不及於原判決所
    認定之犯罪事實、所犯法條（論罪）等其他部分，故此部分
    之認定，均引用原判決記載之事實、證據及理由（如附件）
    。
二、被告上訴意旨略以：我偵查時已經坦承犯行，希望法院判輕
    一點，也給我緩刑的機會等語。
三、按關於刑之量定，係實體法賦予法院得依職權裁量之事項，
    苟已以行為人之責任為基礎，審酌刑法第57條各款所列事項
    而酌定適當之刑度，並未逾越法律所規定之範圍，亦無違反
    公平、比例、罪刑相當及不利益變更禁止原則，或濫用其權
    限之情形者，即不得任意指摘為違法（最高法院110年度台
    上字第3113號判決意旨參照）。是在同一犯罪事實與情節，
    如別無其他加重或減輕之原因，下級審法院量定之刑，亦無
    過重或失輕之不當情形，則上級審法院對下級審法院之職權
    行使，原則上應予尊重（最高法院85年度台上字第2446號判
    決意旨參照）。經查：
  ㈠原判決判處被告「甲○○意圖營利，聚眾賭博，處有期徒刑肆
    月，如易科罰金以新台幣壹仟元折算壹日。」已以行為人之
    責任為基礎，審酌刑法第57條各款所列事項而酌定適當之刑
    度，並在理由中具體說明（如附件所示），未逾越法律所規
    定之範圍，且無違反公平、比例、罪刑相當等原則，亦無濫
    用其權限之情形，核無違法不當之處，本院自應予尊重。
　㈡被告於本院固辯稱：我偵查時已經坦承犯行等語，然核其於
    偵訊時所述，尚辯稱：我有跟他（警察）說我們幾乎都是跟
    認識的人玩，不太跟不認識的人玩，只有偶爾缺人才會貼文
    找人，我們都是打娛樂的，都是認識的，所以都打小小的，
    現金往來是貼水電和飲料等語（見偵字卷，第174頁），是
    原判決認被告辯稱其無營利意圖，並就被告所辯一一論駁，
    進而對被告論罪科刑，核無違法不當之處。況原判決亦未僅
    以被告否認犯行乙情逕為量刑之所據，而係「審酌被告正值
    盛年，不思以正道賺錢，反斥資承租開設賭場營利並張貼臉
    書招徠賭客、被告所經營賭場之規模、其犯行對社會善良風
    氣影響之程度等一切情狀」，而對被告量處上開罪刑。從而
    ，被告上訴請求輕判，尚屬無據，應予駁回。
四、緩刑諭知之說明：
　㈠被告未曾因故意犯罪受有期徒刑以上刑之宣告乙情，有臺灣
    高等法院被告前案紀錄表在卷可稽（見本院簡上字卷，第23
    頁），其於本院坦認犯行，尚非全無悔意，參以本案賭博場
    所係位在其居所，且規模非鉅，又其於本院自陳單親育有2
    名未成年子女，其父甫於111年7月間往生等家庭生活狀況，
    核與卷附個人戶籍資料查詢結果相符（見本院簡上字卷，第
    51至52頁），信其經此偵審程序及科刑之教訓，當能知所警
    惕，是本院認本案尚無逕對被告施以短期自由刑之必要，原
    判決宣告之刑，以暫不執行為適當，爰依刑法第74條第1項
    第1款之規定，宣告緩刑2年，以啟自新。
　㈡為確使被告能從本案中深切記取教訓，本院認有課予一定負
    擔之必要，爰併依刑法第74條第2項第4款之規定，命其應自
    本判決確定之日起6個月內，向公庫支付如主文所示之金額
    。至倘被告嗣違反上開應負擔之事項且情節重大，或有其他
    撤銷緩刑事由，其緩刑之宣告仍得依法撤銷，併此敘明。
據上論斷，依刑事訴訟法第455條之1第1項、第3項、第348條第3
項、第368條、第373條，判決如主文。
本案經檢察官楊挺宏聲請以簡易判決處刑，檢察官施韋銘到庭執
行職務。
中　　華　　民　　國　　111 　年　　9 　　月　　27　　日
                  刑事第十一庭  審判長法　官  潘政宏
                                      法  官  蔡旻穎
                                      法  官  翁健剛
以上正本證明與原本無異。
不得上訴。
　　　　　　　　　　　　　　　        書記官　鄭雨涵
中　　華　　民　　國　　111 　年　　9 　　月　　28　　日
附件：臺灣桃園地方法院110年度壢簡字第1057號刑事簡易判決